最高法院刑事判決　　　　　　　九十六年度台上字第七五六號
上 訴 人　甲○○
上列上訴人因違反毒品危害防制條例案件，不服台灣高等法院台
中分院中華民國九十五年九月十三日第二審更審判決（九十五年
度上重更(一)字第三０號，起訴案號：台灣彰化地方法院檢察署九
十三年度偵字第七０八九、七０九三、八六一二號），提起上訴
，本院判決如下：
　　主  文
原判決撤銷，發回台灣高等法院台中分院。
    理  由
本件原判決認定上訴人甲○○基於販賣第一級毒品海洛因牟利之
概括犯意，向綽號「阿宏」、「阿雄」等不詳姓名成年男子販入
海洛因後，自民國九十三年五月間起至同年六月十七日止，在其
彰化縣伸港鄉○○村○○路一五七號住處，以新台幣（下同）五
百元或一千元之價格，連續售賣海洛因予少年陳○○（七十六年
十月出生，真實姓名詳卷）五次，得款四千元。另自九十三年二
月間起至同年六月底止，在其住處，或彰化縣伸港鄉某便利商店
或交岔路口等處，以相同之價格，連續售賣海洛因予陳柏皓二十
四次，得款一萬八千元等情，爰撤銷第一審關於販賣第一級毒品
部分之判決，改判仍論處上訴人連續販賣第一級毒品（累犯）罪
刑。固非無見。
惟查判決所載理由矛盾者，其判決當然違背法令，刑事訴訟法第
三百七十九條第十四款定有明文。原判決謂其附表一編號五所示
分裝鏟子一支、編號六所示電子磅秤一台、編號七所示夾鏈袋七
大包，及其附表二編號四所示電子磅秤一台、編號六所示塑膠鏟
管三支、編號七所示塑膠夾鏈袋一百三十五個，均係上訴人所有
供販賣第一級毒品所用之物，應依毒品危害防制條例第十九條第
一項規定沒收之（見原判決第十三頁第八行至第十四行）。復謂
原判決附表二所示之扣案物，因與本案有罪部分無關，不宜於本
案中諭知沒收（見原判決第十五頁第十行至第十一行）；而其主
文就該附表二編號四、六、七所示之物，亦未為沒收之諭知。是
關於原判決附表二編號四、六及七所示之扣案物，應否沒收，不
但理由之論敘前後齟齬，且與主文之記載不相一致，自有判決所
載理由矛盾之違誤。再，原判決以上訴人在警詢及偵查中迭經坦
承售賣海洛因予潘健源之事實，可見上訴人非無販賣海洛因之情
事（見原判決第七頁第一行至第四行），資為上訴人售賣海洛因
予少年陳○○等人之論據。惟又以公訴人追加起訴上訴人售賣海
洛因予潘建源部分，不能證明犯罪，因與其有罪部分有裁判上一
罪關係，故不另為無罪判決之諭知（見原判決第十四頁第五行至
第十五頁第十行）。對於上訴人究竟有無售賣海洛因予潘建源？
所為論敘亦有歧異。實情如何，尚欠明瞭，仍應查明釐清，始足
為判決之基礎。上訴意旨指摘原判決違背法令，尚非全無理由，
應認仍有撤銷發回更審之原因。
據上論結，應依刑事訴訟法第三百九十七條、第四百零一條，判
決如主文。
中　　華　　民　　國　九十六　年　　二　　月　　八　　日
                      最高法院刑事第二庭
                          審判長法官  紀　俊　乾
                                法官  黃　正　興
                                法官  陳　東　誥
                                法官  賴　忠　星
                                法官  林　開　任
      本件正本證明與原本無異
                                      書  記  官
中　　華　　民　　國　九十六　年　　二　　月　　九　　日
                                                z
